臺灣臺中地方法院民事裁定                                      110年度司財管字第20號
聲  請  人  阮筱芙  


受  選任人  王寶明律師

上列聲請人聲請為失蹤人郭保元選任財產管理人事件，本院裁定
如下：
    主      文
選任王寶明律師擔任失蹤人郭保元之財產管理人。
聲請程序費用由失蹤人郭保元之財產負擔。
    理      由
一、本件聲請意旨略以：聲請人前對失蹤人郭保元提起刑事附帶
    民事訴訟，請求確認失蹤人郭保元於民國（下同）103年11
    月11日出售其所有坐落台中市北區不動產之買賣關係無效，
    然失蹤人郭保元現已行蹤不明，且未置財產管理人，又聲請
    人亦非失蹤人郭保元之法定財產管理人，為利於失蹤人郭保
    元財產之管理及訴訟之進行，爰請求依法選任失蹤人郭保元
    之財產管理人等語。
二、按失蹤人失蹤後，未受死亡宣告前，其財產之管理，依家事
    事件法之規定；又關於失蹤人之財產管理事件，專屬其住所
    地之法院管轄；失蹤人未置財產管理人者，其財產管理人依
    配偶、父母、成年子女、與失蹤人同居之祖父母、家長之順
    序定之；不能依前項規定定財產管理人時，法院得因利害關
    係人或檢察官之聲請，選任財產管理人，民法第10條、家事
    事件法第142條第1項、第143條第1項及第2項分別定有明文
    。所謂失蹤，係指失蹤人離去其最後住所或居所，陷於生死
    不明之狀態而言（最高法院85年度台抗字第328號裁判意旨
    參照）。
三、經查：
(一)聲請人上開主張，有刑事附帶民事訴訟起訴狀影本為憑，且
    經本院函請臺中○○○○○○○○提供失蹤人郭保元之相關戶籍資料
    所載，可知失蹤人郭保元之配偶阮瑞雲、母親郭含章及長子
    阮繼恒均早已死亡；復經本院函請臺中市政府警察局提供失
    蹤人郭保元之相關受理資料，該局函覆略以：「經調閱內政
    部警政署受理報案e化平臺失蹤人口系統，本局第二分局文
    正派出所於106年9月25日受理郭保元失蹤人口報案，迄110
    年11月14日尚無撤尋紀錄」，有該局110年11月15日中市警
    防字第1100083853號函暨本案失蹤人口系統資料報表及受理
    調查筆錄附卷可稽，足認郭保元確實生死未卜且行方不明。
    本院審酌失蹤人郭保元既陷於生死不明狀態，其財產法律關
    係有予明確之必要，聲請人為利害關係人，其請求選任失蹤
    人郭保元之財產管理人，於法尚無不合。
(二)又經本院函詢臺中市律師名冊有意願擔任財產管理人之人選
    ，經王寶明律師具狀表示同意擔任本件財產管理人，有陳報
    狀附卷可稽。茲審酌王寶明為執業律師，具有專業知識及能
    力，若由其擔任本件之財產管理人，應能秉持其專業倫理擔
    當此具公益性質之職務，並順利達成財產管理之任務。執此
    ，本院認為由王寶明律師擔任郭保元之財產管理人，應屬妥
    適，爰選任之。
四、依家事事件法第97條，非訟事件法第21條第 1項前段、第24
    條第1項，裁定如主文。
中　　華　　民　　國　　110 　年　　11　　月　　18　　日
                  家事法庭  司法事務官　張吉祥
以上正本係照原本作成。
如不服本件裁定，得於裁定書送達之翌日起10日內，以書狀敘述
理由，向本庭提起抗告，並應繳納抗告費新台幣1000元。  
中　　華　　民　　國　　110 　年　　11　　月　　18　　日
                                書記官　江慧貞